【裁判字號】    97,訴,1740
【裁判日期】    970904
【裁判案由】    毒品危害防制條例
【裁判全文】
臺灣板橋地方法院刑事判決              97年度訴字第1740號
公  訴  人  臺灣板橋地方法院檢察署檢察官
被      告  甲○○
                  （現於臺灣臺北監獄臺北分監執行中）
上列被告因違反毒品危害防制條例案件，經檢察官提起公訴（97
年度毒偵字第2500號）及移送併辦（97年度毒偵字第3354號），
本院於準備程序進行中，被告就被訴之事實為有罪之陳述，經告
知被告簡式審判程序之旨，並聽取當事人之意見後，嗣經本院合
議庭裁定進行簡式審判程序，判決如下：
    主  文
甲○○施用第一級毒品，處有期徒刑柒月；又施用第二級毒品，
處有期徒刑月，扣案之安非他命壹包（驗餘淨重零點零伍捌
公克）沒收銷燬之；應執行有期徒刑捌月，扣案之安非他命壹包
（驗餘淨重零點零伍捌公克）沒收銷燬之。
    事  實
一、甲○○前於民國（下同）95年間因施用毒品案件，經本院以
    95年度毒聲字第512 號裁定送觀察、勒戒後，因認有繼續施
    用毒品傾向，復經本院再以95年度毒聲字第1211號裁定令入
    戒治處所施以強制戒治，於96年4 月30日執行完畢出所，經
    臺灣板橋地方法院檢察署檢察官以96年度戒毒偵字第214 號
    為不起訴處分確定。詎其仍不知悔改，於上開強制戒治執行
    完畢5 年內，復基於施用第一級毒品海洛因及第二級毒品安
    非他命之犯意，於97年2 月29日，在臺北縣板橋市○○街18
    3 巷5 弄10號1 樓其住處內，將第一級毒品海洛因摻入清水
    後，再以注射針筒注射手臂之方式，施用第一級毒品海洛因
    1 次（起訴書略載為97年2 月29日為警採尿時起回溯前26小
    時內某時，在不詳地點，施用第一級毒品海洛因）；又另行
    起意於同日9 時許，在上址，將第二級毒品安非他命置放於
    吸食器內，以火燒烤後，再施用所冒出霧化含有安非他命成
    分之氣體，以此方式施用第二級毒品安非他命1 次。嗣於97
    2 月29日下午2 時15分許，在臺北縣三重市○○路○ 段142
    巷10號前，為警查獲，並扣得第二級毒品安非他命1 包（查
    獲時淨重0.054 公克，經鑑驗取樣0.0002公克，驗餘淨重0.
    0538公克）。
二、案經臺北市政府警察局中正第一分局移送臺灣板橋地方法院
    檢察署檢察官偵查起訴暨該分局以上開同一事實移送臺灣板
    橋地方法院檢察署檢察官移送本院併案審理。
    理  由
一、按除被告所犯為死刑、無期徒刑、最輕本刑為三年以上有期
    徒刑之罪或高等法院管轄第一審案件者外，於第一次審判期
    日前之準備程序進行中，被告先就被訴事實為有罪之陳述時
    ，審判長得告知被告簡式審判程序之旨，並聽取當事人、代
    理人、辯護人及輔佐人之意見後，裁定進行簡式審判程序，
    刑事訴訟法第273 條之1 第1 項定有明文。經核本件被告甲
    ○○所犯係死刑、無期徒刑、最輕本刑為三年以上有期徒刑
    以外之罪，其於準備程序中就被訴事實為有罪之陳述，經法
    官告知簡式審判程序之旨，並聽取公訴人及被告之意見後，
    本院合議庭認宜進行簡式審判程序，爰依上揭規定合議裁定
    由受命法官獨任進行簡式審判程序，合先敘明。
二、上揭事實，業據被告甲○○於偵查及本院準備程序與審理時
    供承不諱，且被告為警查獲時所採集之尿液，經送請檢驗之
    結果，呈鴉片類及安非他命類陽性反應，有臺灣尖端先進生
    技醫藥股份有限公司出具之濫用藥物檢驗報告乙份附卷可稽
    （見偵查卷第55頁）。又查扣之安非他命經送往交通部民用
    航空醫務中心以氣相層析質譜儀法（GC/MS） 檢驗結果確係
    第二級毒品安非他命，有該中心97年3 月12日航藥鑑字第09
    71386 號毒品鑑定書1 紙在卷可佐（見偵查卷第47頁）。是
    堪認被告自白施用第一級毒品海洛因及第二級毒品安非他命
    應與事實相符。又被告前因施用毒品案件，經本院以95年度
    毒聲字第512 號裁定送觀察、勒戒後，因認有繼續施用毒品
    傾向，復經本院再以95年度毒聲字第1211號裁定令入戒治處
    所施以強制戒治，於96年4 月30日執行完畢出所，經臺灣板
    橋地方法院檢察署檢察官以96年度戒毒偵字第214 號為不起
    訴處分確定等情，有臺灣高等法院被告前案紀錄表附卷可按
    。從而，被告復於97年2 月29日施用第一級毒品海洛因及第
    二級毒品安非他命，顯係在觀察、勒戒執行完畢釋放後5 年
    內再犯毒品危害防制條例第10條之罪。是本件罪證明確，其
    犯行堪予認定，應予依法論科。
三、查海洛因與安非他命依其成癮性、濫用性及對社會危害性之
    程度，已分別為毒品危害防制條例第2 條第2 項第1 款、第
    2 款所規定之第一級、第二級毒品。又被告施用前後持有海
    洛因、安非他命之低度行為，應分別為其施用海洛因、安非
    他命之高度行為所吸收，不另論罪。故核被告甲○○所為，
    係犯毒品危害防制條例第10條第1 項、第2 項之施用第一級
    毒品及第二級毒品之罪。再被告所犯上開2 罪間，犯意各別
    ，構成要件互異，應予分論併罰。爰審酌被告前已因施用毒
    品經觀察、勒戒、強制戒治後而獲不起訴處分之寬典，猶應
    知所惕勵，對於施用毒品之違法性及可罰性，應有明確而強
    烈之認識，詎猶不知悛悔，復行施用海洛因及安非他命，戕
    害自己之身心健康，兼衡其智識程度、犯罪動機、目的及犯
    罪後自承施用毒品犯行，犯後態度良好等一切情狀，分別量
    處如主文所示之刑，並依法定其應執行之刑，以資懲儆。
四、至扣案安非他命1 包（驗餘淨重0.0538公克，且安非他命與
    塑膠袋二者無法析離），為查獲之毒品，不問屬於犯人與否
    ，應依毒品危害防制條例第18條第1 項前段規定沒收銷燬之
    ；另檢驗取樣安非他命0.0002公克，因已用罄滅失，自無庸
    再為沒收銷燬之諭知，附此說明。
據上論斷，應依刑事訴訟法第273 條之1 第1 項、第299 條第1
項前段，毒品危害防制條例第10條第1 項、第2 項、第18條第1
項前段，刑法第11條、第51條第5 款，判決如主文。
本案經檢察官吳文正到庭執行職務
中    華    民    國    97    年    9     月    4     日
                    刑事第五庭  法  官  潘  長  生
以上正本證明與原本無異。
如不服本判決應於送達後10日內敘明理由向本院提出上訴狀。
                                書記官  張  玉  如
中    華    民    國    97    年    9     月    5     日
附錄本案論罪科刑法條全文：
毒品危害防制條例第10條
施用第一級毒品者，處六月以上五年以下有期徒刑。
施用第二級毒品者，處三年以下有期徒刑。


司法院資訊處製作；財團法人民間司法改革基金會備份。
